# Nadya Febrianty Wahyuni

# System Analyst/Web Developer

9

Tanah Kusir IV, Kebayoran Lama, Jakarta Selatan

 $\searrow$ 

nadyafwahyuni@gmail.com

089676849940

Q

https://nadyafw.github.io



#### **TENTANG SAYA**

Saya Nadya Febrianty Wahyuni, lulusan Ilmu Komputer Universitas Pakuan. Memiliki pengalaman sebagai Staf MIS di PT Artha Telekomindo. Sebagai seorang web developer dengan lebih dari 3 tahun pengalaman di bidang pengembangan web, saya memiliki keahlian dalam merancang, mengembangkan, dan memelihara aplikasi web yang responsif dan interaktif.

# PENGALAMAN KERJA

# JUNI 2021 -SEKARANG

# PT ARTHA TELEKOMINDO

#### SISTEM ANALIS / PROGRAMMER (WEB)

Tugas-tugas yang Saya laksanakan meliputi:

- Berdiskusi aktif dengan user untuk memahami kebutuhan dan tujuan pengembangan web internal.
- Melakukan analisis mendalam terhadap kebutuhan pengguna serta terdokumentasi dengan baik melalui Form Request, Form Application Change Request, UAT, dan ACL.
- Menciptakan antarmuka yang responsif dan fungsional.
- Menanggapi perubahan kebutuhan atau masalah teknis yang muncul setelah peluncuran.
- Memelihara dan perubahan kebijakan internal.

# 2020 - SEKARANG

### WEB DEVELOPER (FREELANCE)

### PT Dagsap Endura Eatore

- Membuat Sistem Absensi QR Code berbasis Web dengan Framework Codelgniter, Boostrap, dan DB MySQL
- Membuat Sistem Cuti Online berbasis web dengan menggunakan Codelgniter Framework, Boostrap, dan DB MySQL

# PENGHARGAAN COMPLIANCE

#### 2022

# PT ARTHA TELEKOMINDO

 Memperoleh penghargaan compliance atas implementasi sistem satu akun untuk semua aplikasi yang berhasil mengurangi kompleksitas dan meningkatkan efisiensi operasional.

### **PENDIDIKAN**

#### 2016 -2020

## S1 Ilmu Komputer IPK 3.91

#### **UNIVERSITAS PAKUAN**

- Tahun 2020 Lulus sebagai Mahasiswa terbaik FMIPA
- Tahun 2019-2020, menjadi pengurus Departemen Pendidikan dan Keilmuan HIMAKOM
- Mengikuti Program Kreativitas Mahasiswa (PKM) Bidang Karsa Cipta tahun 2017
- Tahun 2016 2018 menjadi anggota Himpunan Mahasiswa Ilmu Komputer (HIMAKOM) dan ikut mewujudkan program kerja Himpunan

#### **KEMAMPUAN**

- HTML
- CSS
- JavaScript
- Boostrap
- MySQL
- Codelgniter 3
- Laravel 9
- MSSQL